<?xml version='1.0' encoding='utf-8'?>
<verb default="comhthiúin" disambig="">
  <verbalNoun default="comhthiúnadh" />
  <verbalAdjective default="comhthiúnta" />
  <tenseForm default="comhthiúin" tense="Past" dependency="Indep" person="Base" />
  <tenseForm default="comhthiúnamar" tense="Past" dependency="Indep" person="Pl1" />
  <tenseForm default="comhthiúnadar" tense="Past" dependency="Indep" person="Pl3" />
  <tenseForm default="comhthiúnadh" tense="Past" dependency="Indep" person="Auto" />
  <tenseForm default="comhthiúin" tense="Past" dependency="Dep" person="Base" />
  <tenseForm default="comhthiúnamar" tense="Past" dependency="Dep" person="Pl1" />
  <tenseForm default="comhthiúnadar" tense="Past" dependency="Dep" person="Pl3" />
  <tenseForm default="comhthiúnadh" tense="Past" dependency="Dep" person="Auto" />
  <tenseForm default="comhthiúnadh" tense="PastCont" dependency="Indep" person="Base" />
  <tenseForm default="comhthiúnainn" tense="PastCont" dependency="Indep" person="Sg1" />
  <tenseForm default="comhthiúntá" tense="PastCont" dependency="Indep" person="Sg2" />
  <tenseForm default="comhthiúnaimis" tense="PastCont" dependency="Indep" person="Pl1" />
  <tenseForm default="comhthiúnaidís" tense="PastCont" dependency="Indep" person="Pl3" />
  <tenseForm default="comhthiúntaí" tense="PastCont" dependency="Indep" person="Auto" />
  <tenseForm default="comhthiúnadh" tense="PastCont" dependency="Dep" person="Base" />
  <tenseForm default="comhthiúnainn" tense="PastCont" dependency="Dep" person="Sg1" />
  <tenseForm default="comhthiúntá" tense="PastCont" dependency="Dep" person="Sg2" />
  <tenseForm default="comhthiúnaimis" tense="PastCont" dependency="Dep" person="Pl1" />
  <tenseForm default="comhthiúnaidís" tense="PastCont" dependency="Dep" person="Pl3" />
  <tenseForm default="comhthiúntaí" tense="PastCont" dependency="Dep" person="Auto" />
  <tenseForm default="comhthiúnann" tense="PresCont" dependency="Indep" person="Base" />
  <tenseForm default="comhthiúnaim" tense="PresCont" dependency="Indep" person="Sg1" />
  <tenseForm default="comhthiúnaimid" tense="PresCont" dependency="Indep" person="Pl1" />
  <tenseForm default="comhthiúntar" tense="PresCont" dependency="Indep" person="Auto" />
  <tenseForm default="comhthiúnann" tense="PresCont" dependency="Dep" person="Base" />
  <tenseForm default="comhthiúnaim" tense="PresCont" dependency="Dep" person="Sg1" />
  <tenseForm default="comhthiúnaimid" tense="PresCont" dependency="Dep" person="Pl1" />
  <tenseForm default="comhthiúntar" tense="PresCont" dependency="Dep" person="Auto" />
  <tenseForm default="comhthiúnfaidh" tense="Fut" dependency="Indep" person="Base" />
  <tenseForm default="comhthiúnfaimid" tense="Fut" dependency="Indep" person="Pl1" />
  <tenseForm default="comhthiúnfar" tense="Fut" dependency="Indep" person="Auto" />
  <tenseForm default="comhthiúnfaidh" tense="Fut" dependency="Dep" person="Base" />
  <tenseForm default="comhthiúnfaimid" tense="Fut" dependency="Dep" person="Pl1" />
  <tenseForm default="comhthiúnfar" tense="Fut" dependency="Dep" person="Auto" />
  <tenseForm default="comhthiúnfadh" tense="Cond" dependency="Indep" person="Base" />
  <tenseForm default="comhthiúnfainn" tense="Cond" dependency="Indep" person="Sg1" />
  <tenseForm default="comhthiúnfá" tense="Cond" dependency="Indep" person="Sg2" />
  <tenseForm default="comhthiúnfaimis" tense="Cond" dependency="Indep" person="Pl1" />
  <tenseForm default="comhthiúnfaidís" tense="Cond" dependency="Indep" person="Pl3" />
  <tenseForm default="comhthiúnfaí" tense="Cond" dependency="Indep" person="Auto" />
  <tenseForm default="comhthiúnfadh" tense="Cond" dependency="Dep" person="Base" />
  <tenseForm default="comhthiúnfainn" tense="Cond" dependency="Dep" person="Sg1" />
  <tenseForm default="comhthiúnfá" tense="Cond" dependency="Dep" person="Sg2" />
  <tenseForm default="comhthiúnfaimis" tense="Cond" dependency="Dep" person="Pl1" />
  <tenseForm default="comhthiúnfaidís" tense="Cond" dependency="Dep" person="Pl3" />
  <tenseForm default="comhthiúnfaí" tense="Cond" dependency="Dep" person="Auto" />
  <moodForm default="comhthiúnadh" mood="Imper" person="Base" />
  <moodForm default="comhthiúnaim" mood="Imper" person="Sg1" />
  <moodForm default="comhthiúin" mood="Imper" person="Sg2" />
  <moodForm default="comhthiúnaimis" mood="Imper" person="Pl1" />
  <moodForm default="comhthiúnaigí" mood="Imper" person="Pl2" />
  <moodForm default="comhthiúnaidís" mood="Imper" person="Pl3" />
  <moodForm default="comhthiúntar" mood="Imper" person="Auto" />
  <moodForm default="comhthiúna" mood="Subj" person="Base" />
  <moodForm default="comhthiúnaimid" mood="Subj" person="Pl1" />
  <moodForm default="comhthiúntar" mood="Subj" person="Auto" />
</verb>
